臺灣桃園地方法院刑事裁定　　　　　　　　　　　　九十一年度交聲字第一九三號
　　異議人　甲○○
　　相對人　交通部公路總局新竹區監理所桃園監理站
右異議人因不服相對人於九十一年四月一日所為桃監裁五字第裁５２─Ｄ９Ｂ３０９
１７７號違反道路交通管理事件裁決書所為處分，聲明異議，本院裁定如左：
    主  文
異議駁回。
    理  由
一、本件異議人聲明異議意旨詳如附件聲明異議狀所載。相對人則以異議人於民國（
    下同）九十年八月八日二十三時二十五分許，駕駛８Ｋ─９６０９號自用小客車
    ，行經桃園縣桃園市○○路與介壽路之交岔路口處時，因酒後駕車，拒絕警員進
    行酒精測試，而遭桃園縣警察局交通隊警員范植財當場填製桃警局交字第Ｄ９Ｂ
    ３０９１７７號「舉發違反道路交通管理事件通知單」，並經異議人拒絕簽收後
    ，再移由相對人於九十一年四月一日以桃監裁五字第裁５２─Ｄ９Ｂ３０９１７
    ７號違反道路交通管理事件裁決書處分異議人新台幣（下同）六萬元之罰鍰，並
    吊銷其駕駛執照，於法並無未合等語，資為抗辯。
二、經查：異議人於右揭時地駕駛上開自用小客車，遭警員范植財要求出示證件後，
    並要求其下車進行酒精測試，而遭異議人拒絕等情，業據證人即警員范植財於本
    院審理時證稱「告發單是我製作的，當時我是執行取締酒醉勤務，我們當時在路
    口攔車檢查，我當時站在三民介壽路口看到異議人的車本來沿介壽路要左轉進入
    三民路，看到我們警車後異議人就直接右轉回到介壽路上，可是因為介壽路上也
    有同事臨檢，所以異議人就停在介壽路一二一號前，五秒鐘後我就走過去要求異
    議人出示證件他有提出，當時是異議人坐在駕駛座上車內沒有其他人，我有聞到
    酒味就要求異議人下車作酒測，異議人說他車子已經停很久沒有開車，異議人拒
    絕作酒測最後才開單告發，異議人也拒簽，我當時看到的車就是異議人的車，過
    程中車上也沒有其他人下車，當時只有看到這輛車，我也問過一二一號的人，他
    們說不認識異議人（見本院卷九十一年五月十四日筆錄）」等語明確，核與桃園
    縣警察局九十一年四月十二日桃警交字第０九一００五七九三九號函稱「本案經
    查據舉發及共同服勤警員稱親見甲○○先生駕駛８Ｋ─９６０９號自小客車無誤
    ，執法過程亦符合規定，並無不當之處，.... 」等語及異議人於本院審理時供
    稱「.... 當時車上只有我一人，.... （見本院卷九十一年五月十四日筆錄）」
    等語，均相符合，則上開自用小客車自右揭時地遭警員范植財發覺後，並前往對
    之進行攔檢，要求異議人下車進行酒精測試時止，應係由異議人本人親自駕駛乙
    情，應堪認定。再按「汽車駕駛人拒絕接受第一項測試之檢定者，處新臺幣六萬
    元罰鍰，並吊銷其駕駛執照」，道路交通管理處罰條例第三十五條第三項前段定
    有明文，茲異議人既於右揭時地遭執行取締酒駕勤務之警員范植財當場發覺其駕
    駛上開自用小客車，並確實自上開自用小車內聞得酒精味道等情，有如上述，則
    警員范植財綜合當時之一切客觀情形，要求異議人下車進行酒精測試，於法令規
    定自無任何違誤之處，而異議人竟逕予拒絕配合進行酒精測試，並經警員范植財
    填製上開舉發單後，仍行拒絕簽收上開舉發單，則異議人上開行為，顯已違反道
    路交通管理處罰條例第三十五條第三項前段之規定，至為顯然。雖異議人於本院
    審理時辯稱其當時人在車休息，並未有駕駛上開自用小客車行經上開地點而遭警
    攔檢云云，惟異議人於右揭時地酒後駕駛上開自用小客車行經上開地點乙節，業
    據證人即警員范植財到院證述綦詳，有如上述，且被告停放上開自用小客車之上
    開介壽路一百二十一號乙址，經警員范植財查訪結果，亦均不認識異議人，而異
    議人於本院審理時亦供稱其不認識上開介壽路一百二十一號乙戶之人等語，則異
    議人在將上開自用小客車停放在上開介壽路一百二十一號前時，顯有駕駛上開自
    用小客車之行為，否則異議人焉有於右揭時地飲酒後，即逕自坐進上開自用小客
    車停放在上開介壽路一百二十一號前之可能，是異議人所辯，顯係事後卸責之詞
    ，不足採信。綜上所述，相對人認異議人於右揭時地確有酒後駕駛上開自用小客
    車，並拒絕警員范植財對其要求下車進行酒精測試，而依道路交通管理處罰條例
    第三十五條第三項前段（裁決書漏載「前段」），裁決異議人六萬元之罰鍰，並
    吊銷其駕駛執照之處分，自無任何違誤不當之處，至為顯然。異議人仍對上開裁
    決書聲明異議，並空言指摘云云，揆諸上述，顯無理由，應予駁回。
據上論斷，應依道路交通案件處理辦法第十九條，裁定如主文。
中      華      民      國     九十一    年     五      月     十五     日
                               臺灣桃園地方法院交通法庭
                                   法  官  林  晏  鵬
右正本證明與原本無異。
如不服本裁定，應於送達後五日內，向本院提出抗告狀。
                                   書記官  陳  青  瑜
中      華      民      國     九十一    年     五     月     二十三    日
